臺灣嘉義地方法院民事裁定　96年度簡聲抗字第1號
抗　告　人　甲○○
　　　　　　　　　　　　號
相　對　人　乙○○
上列當事人間聲請確定訴訟費用額事件，抗告人對於民國96年3
月13日本院嘉義簡易庭所為之96年度嘉簡聲字第22號裁定提起抗
告，本院裁定如下：
    主  文
抗告駁回。
抗告費用新台幣壹仟元由抗告人負擔。
    理  由
一、本件抗告意旨略以：查兩造間請求確認通行權事件，經鈞院
    嘉義簡易庭94年度嘉簡字第242號民事判決抗告人、黃啟明
    及林丁福敗訴，後經抗告人及黃啟明提起上訴，復經鈞院以
    95年度簡上字第16號民事判決駁回上訴，並諭知訴訟費用由
    抗告人及黃啟明共同負擔。然上開確認通行權之土地原為抗
    告人與黃啟明共有，但此土地經抗告人提出分割共有物之訴
    ，經鈞院94年度訴字第509號民事判決系爭土地已由黃啟明
    取得，故鈞院嘉義簡易庭94年度嘉簡字第242號事件之訴訟
    費用亦應由黃啟明負擔等語。
二、按法院未於訴訟費用之裁判確定其費用額者，第一審受訴法
    院於該裁判有執行力後，應依聲請並得依職權以裁定確定之
    ，民事訴訟法第91條第1項定有明文。而法院於裁定確定訴
    訟費用額時，僅得依確定判決主文所諭知者為準，其為確定
    判決主文所未諭知，或關於確定判決之本案爭執，均非確定
    訴訟費用額程序所得審究。次按依民事訴訟法第495條之1第
    1項準用同法第449條第1項之結果，抗告法院認抗告為無理
    由者，應為駁回抗告之裁定。查上開確認通行權事件，經本
    院嘉義簡易庭94年度嘉簡字第242號民事判決抗告人、黃啟
    明及林丁福敗訴，後經抗告人及黃啟明提起上訴，復經本院
    合議庭於95年8月23日以95年度簡上字第16號民事判決駁回
    上訴，嗣再經本院核發前開民事判決確定證明書，此業據本
    院依職權調取本院嘉義簡易庭94年度嘉簡字第242號民事卷
    與本院95年度簡上字第16號民事卷核閱無誤，自堪信為真實
    。而原審於計算本件訴訟費用金額時，既應依原判決中關於
    訴訟費用之判決確定抗告人應負擔之金額，不得違反原判決
    中關於訴訟費用之判決，另定訴訟費用之負擔比例，則抗告
    人於原判決確定後，以系爭土地經另案分割為黃啟明所有為
    由，主張訴訟費用應由黃啟明負擔，再就訴訟費用負擔之比
    例爭執，自無可採。原法院裁定既無違誤，抗告意旨指摘原
    裁定不當，求予廢棄，為無理由，應予駁回。
三、據上論結，本件抗告為無理由，依民事訴訟法第436條之1第
    1項、第3項、第495條之1第1項、第449條第1項、第95條、
    第78條，裁定如主文。
中　　華　　民　　國　　96　　年　　6 　　月　　22　　日
                  民事第一庭審判長法  官  林世芬
                                  法  官  馮保郎
                                  法  官  吳芝瑛
不得再抗告
以上正本依原本製作。
中　　華　　民　　國　　96　　年　　6 　　月　　22　　日
                                  書記官  馮澤文
